Inventaris van het archief van de Directie Internationale Organisaties van het Ministerie van Landbouw, Visserij en Voedselvoorziening, 1950-1959
Nationaal Archief, Den Haag
- Stukken van bijzondere aard, B
  - Taakuitoefening, 2.3
    - Agrarische handelspolitiek en exportbevordering, 2.3.2
      - Deelname aan multilaterale organisaties, 2.3.2.2
        - Raad voor Europa, 2.3.2.2.3
          - Stukken betreffende de werkzaamheden van de Raad van Europa., 1949-1955; 403-406; 2 pakken en 2 omslagen
            - Algemeen, 1949 - 1955, 403; pak
            - Plan van actie van het Comité van Ministers voor het bevorderen van de Europese eenheid, 1953 - 1955, 404
            - Straatsburgplan betreffende de vestiging respectievelijk de versterking van economische relaties tussen West-Europa en die overzeese landen, waarmee het constitutionele betrekkingen onderhoudt, 1953 - 1955, 405; pak
            - Vergaderstukken, 1953 - 1955, 406
          - Stukken betreffende de behandeling van diverse aangelegenheden in de Raad van Europa., 1952-1958; 407
        - Europese Federatie van de Landbouw (CEA), 2.3.2.2.4
          - Ingekomen en uitgegane stukken betreffende de CEA., 1949-1958; 408; pak
        - Internationale Federatie van Landbouwproducenten (IFAP), 2.3.2.2.5
          - Ingekomen en uitgegane stukken betreffende de IFAP., 1950-1958; 409-411; 3 pakken
            - Algemeen, 1952 - 1955, 409
            - Zitting 04 - 11. 1950-1958, 410-411; 2 pakken
              - 1950-1954, 410
              - 1955-1958, 411
        - Campagne Europeéne de la Jeunesse, 2.3.2.2.6
          - Stukken betreffende cursussen in het kader van het Europees Landbouw-jongerenproject te Wageningen., 1955-1957; 412
        - Office International du Vin (OIV), 2.3.2.2.7
          - Ingekomen en uitgegane stukken van het Office International du Vin., 1951-1956; 413; pak
          - Stukken betreffende het 7e Internationale Wijncongres, gehouden van 12 tot 20 september 1953 te Rome., 1952-1954; 414
          - Stukken betreffende de unificatie van wijnonderzoek zoals voorgesteld door het OIV., 1952-1957; 415
        - Europese Organisatie voor de Bestrijding van Plantenziekten (EPPO), 2.3.2.2.8
          - Stukken betreffende de oprichting en de werkzaamheden van de EPPO., 1950-1958; 416-417; 2 pakken
            - 1950-1955, 416
            - 1956-1958, 417
      - Gemeenschappelijke handelspolitiek van de Benelux, 2.3.2.3
        - Verslagen van de Nederlands-Belgisch-Luxemburgse Douane Unie en de Conseil Tripartite de Coopération Economique., 1945-1950; 418; pak
        - Stukken betreffende de Commissie Douaneregeling., 1946-1947; 419; pak
        - Stukken betreffende de tolunie met België en Luxemburg., 1946-1948; 420
        - Stukken betreffende de Commissie Veredeling en Prioriteit., 1946-1950; 421; pak
        - Stukken betreffende de Subcommissie Zuivel., 1946-1953; 422; pak
        - Stukken betreffende bier., 1946-1955; 423; pak
        - Stukken betreffende de Subcommissie Tuinbouw., 1946-1955; 424-425; 2 pakken
          - 1946-1952, 424
          - 1953-1955, 425
        - Stukken betreffende de Subcommissie Visserij., 1946-1955; 426-428; 3 pakken
          - Map I - Map III, 1948 - 1950, 426
          - Map IV - Map V, 1946 - 1955, 427
          - Interimrapport betreffende de inventarisatie van het visserijbedrijf en van de daarvoor geldende maatregelen. z.d., 428
        - Wijzigingen en aanvullingen in het tarief van invoerrechten en vaststelling van de Benelux tariefcontingenten., 1946-1955; 429
        - Stukken betreffende de Administratieve Raad voor de Douane-regelingen., 1946-1959; 430-433; 3 pakken en 1 omslag
          - Algemeen, 1951 - 1959, 430; omslag
          - 1946-1950, 431
          - 1951-1955, 432
          - 1956-1959, 433
        - Stukken betreffende de Commissie Landbouw, Visserij en Voedselvoorziening., 1946-1959; 434-442; 9 pakken
          - Algemeen, 1946 - 1959, 434
          - 1946-1948, 435
          - 1949-1950, 436
          - 1951-1952, 437
          - 1953 jan. - juli, 438
          - 1953 sep. - dec., 439
          - 1954 jan. - mei, 440
          - 1954 juni - dec., 441
          - 1955-1959, 442
        - Preferentiële tarieven voor koloniale producten., 1947; 443
        - Stukken betreffende de landbouwpolitiek in de Benelux, de organisatie van het Ministerie van L.V.V. en de Landbouwcoöperatie in Nederland., 1947-1949; 444; pak
        - Rapport van de Commissie ingesteld door de Stichting voor de Landbouw ter bestudering van het vraagstuk voor de intensieve samenwerking tussen Nederland en Belgie-Luxemburg en andere vraagstukken., 1947-1954; 445
        - Stukken betreffende het plaatsen van diverse takken van industrie op een zogenaamde "gesloten lijst"., 1947-1954; 446; pak
        - Stukken betreffende accijnzen., 1947-1956; 447; pak
        - Stukken betreffende de Economische Unie., 1947-1957; 448-451; 4 pakken
          - Algemeen, 1947 - 1957, 448
          - Organisatie, 1949 - 1950, 449
          - Vergaderstukken, 1947 - 1951, 450
          - Verwezenlijking, 1947 - 1951, 451
        - Ministerconferenties., 1947-1958; 452-464; 11 pakken en 2 omslagen
          - Algemeen. 1948-1958, 452-456; 5 pakken
            - 1948-1952, 452
            - 1953, 453
            - 1954, 454
            - 1955, 455
            - 1956-1958, 456
          - Den Haag. 1949-1951, 457-458; 2 pakken
            - 1949, 457
            - 1950-1951, 458
          - Knokke, 1952 - 1953, 459; omslag
          - Luxemburg. 1947-1950, 460-461; 2 pakken
            - 1947-1949, 460
            - 1950, 461
          - Oostende, 1950, 462
          - Ulvenhout, 1951, 463; omslag
          - Conferentie over de harmonisatie van de landbouwpolitiek, 1955, 464
        - Stukken betreffende invoerrechten., 1947-1958; 465; pak
        - Stukken betreffende de Subcommissie van de Minimumprijzen., 1947-1959; 466-475; 10 pakken
          - Algemeen, 1951 - 1959, 466
          - Correspondentie, 1951 - 1955, 467
          - Vergaderstukken 1947 - 1949., 468
          - Vergaderstukken 1950., 469
          - Vergaderstukken 1951., 470
          - Vergaderstukken 1952., 471
          - Vergaderstukken 1953., 472
          - Vergaderstukken 1954., 473
          - Vergaderstukken 1955., 474
          - Vergaderstukken 1956 - 1959., 475
        - Stukken betreffende de Subcommissie Landbouwindustrieën., 1948; 476
        - Stukken betreffende de Subcommissie voor de Algemene Agrarische Vraagstukken., 1948; 477
        - Stukken betreffende de Studiecommissie Benelux Tuinbouw., 1948-1949; 478
        - Stukken betreffende de Subcommissie Pluimvee en Eieren., 1948-1949; 479
        - Stukken betreffende overleg met de Stichting van de Landbouw., 1948-1949; 480
        - Stukken betreffende toeslagen in verband met de prijsvorming., 1948-1949; 481
        - Stukken betreffende algemene aangelegenheden inzake zuivelvraagstukken., 1948-1950; 482
        - Stukken betreffende de Commissie Coördinatie Investeringen., 1948-1950; 483
        - Stukken betreffende de Subcommissie voor de Prijzen., 1948-1950; 484; pak
        - Stukken betreffende de Subcommissie voor Landbouw- en Voedselvoorzieningsindustrieën., 1948-1950; 485
        - Stukken betreffende de Subcommissie Akkerbouw., 1948-1951; 486; pak
        - Stukken betreffende de Subcommissie Vee en Vlees., 1948-1951; 487
        - Stukken betreffende het opstellen en wijzigen van de Beneluxprotocollen., 1948-1951; 488
        - Stukken betreffende de Raad van Handelsakkoorden., 1948-1952; 489; pak
        - Stukken betreffende de Subcommissie voor de Technische Problemen., 1948-1954; 490-491; 2 pakken
          - 1948-1952, 490
          - 1953-1954, 491
        - Stukken betreffende de Subcommissie voor Voedingsvraagstukken., 1948-1954; 492; pak
        - Stukken betreffende bloem., 1948-1955; 493
        - Stukken betreffende de Commissie voor de Industrie en Handel., 1948-1955; 494-495; 2 pakken
          - 1948-1952, 494
          - 1953-1955, 495
        - Stukken betreffende de Subcommissie Coöperaties., 1948-1955; 496; pak
        - Stukken betreffende de Warenwet., 1948-1955; 497
        - Stukken betreffende gedistilleerd., 1948-1955; 498
        - Stukken betreffende de behandeling van verschillende Benelux-aangelegenheden., 1948-1958; 499; pak
        - Raad van presidenten., 1948-1959; 500-509; 9 pakken en 1 omslag
          - Algemeen, 1948 - 1954, 500; omslag
          - 1948, 501
          - 1949, 502
          - 1950 jan. - mei., 503
          - 1950 juni - dec., 504
          - 1951-1954, 505
          - 1955, 506
          - 1956-1957, 507
          - 1958-1959, 508
          - Rapport ter uitvoering van de bepalingen van het Protocol van het Chateau d'Ardenne van 8 juni 1948, 1948 - 1949, 509
        - Stukken betreffende de vestiging van oliefabrieken., 1949; 510
        - Stukken betreffende de landbouwpolitiek in de Economische Unie., 1949-1950; 511; pak
        - Stukken betreffende de Subcommissie voor de Reglementering en Bedrijfsorganisatie., 1949-1950; 512; pak
        - Stukken betreffende de Subcommissie voor Grondstoffen., 1949-1950; 513; pak
        - Stukken betreffende koffie., 1949-1951; 514
        - Stukken betreffende algemene aangelegenheden inzake boter., 1949-1952; 515; pak
        - Stukken betreffende de minimumprijsregeling in de Benelux., 1949-1952; 516
        - Stukken betreffende zetmeelhoudende voedingsmiddelen., 1949-1953; 517
        - Stukken betreffende oliehoudende zaden., 1949-1954; 518
        - Stukken betreffende vlees en vleeswaren., 1949-1954; 519
        - Stukken betreffende zaden., 1949-1955; 520
        - Stukken betreffende bloembollen., 1949-1956; 521
        - Stukken betreffende algemene aangelegenheden inzake snijbloemen., 1949-1958; 522; pak
        - Stukken betreffende de behandeling van visserijvraagstukken., 1949-1958; 523; pak
        - Stukken betreffende de Permanente Commissie belast met de praktische toepassing van de beginselen, genoemd in artikel II van het protocol van juli 1950., 524
        - Stukken betreffende melasse., 1950-1952; 525
        - Stukken betreffende bestrijdingsmiddelen., 1950-1953; 526
        - Stukken betreffende palmolie., 1950-1954; 527
        - Stukken betreffende de vaststelling van de oorsprongsnormen., 1950-1955; 528; pak
        - Stukken betreffende het Speciaal Regime voor de Landbouw, Subcommissie van de Commissie L.V.V., 1950-1955; 529; pak
        - Stukken betreffende schaarse grondstoffen., 1950-1955; 530
        - Stukken betreffende heffingen., 1950-1958; 531
        - Stukken betreffende kaas., 1950-1958; 532; pak
        - Stukken betreffende liberalisatie., 1950-1958; 533-534; 2 pakken
          - 1950-1954, 533
          - 1955-1958, 534
        - Stukken betreffende tarwe., 1950-1958; 535
        - Stukken betreffende tomaten., 1950-1958; 536; pak
        - Stukken betreffende aardappelen., 1950-1959; 537
        - Stukken betreffende algemene aangelegenheden inzake groente en fruit., 1950-1959; 538; pak
        - Stukken betreffende de Permanente Commissie voor de Coördinatie van de Handelspolitiek., 1950-1959; 539-567; 27 pakken en 2 omslagen
          - Algemeen. 1950-1959, 539-543; 1 omslag en 4 pakken
            - 1950, 539; omslag
            - 1951, 540
            - 1952-1954, 541
            - 1956-1957, 542
            - 1950-1958, 543
              Niet nader onder te verdelen.
          - Zitting 1 - 413. 1950-1959, 544-563; 20 pakken
            - Zitting 001 - 013, 1950 - 1951, 544
            - Zitting 014 - 024, 1950 - 1951, 545
            - Zitting 025 - 035, 1951, 546
            - Zitting 036 - 045, 1951, 547
            - Zitting 046 - 055, 1951, 548
            - Zitting 056 - 060, 1951 - 1952, 549
            - Zitting 061 - 079, 1951 - 1952, 550
            - Zitting 080 - 092, 1952, 551
            - Zitting 093 - 106, 1952 - 1953, 552
            - Zitting 107 - 134, 1952 - 1953, 553
            - Zitting 135 - 152, 1953 - 1954, 554
            - Zitting 153 - 169, 1954, 555
            - Zitting 170 - 188, 1954, 556
            - Zitting 189 - 210, 1954 - 1955, 557
            - Zitting 211 - 240, 1955, 558
            - Zitting 241 - 275, 1955 - 1956, 559
            - Zitting 276 - 323, 1956 - 1957, 560
            - Zitting 324 - 343, 1957 - 1958, 561
            - Zitting 344 - 380, 1957 - 1958, 562
            - Zitting 381 - 413, 1958 - 1959, 563
          - Maatregelen in verband met de monetaire moeilijkheden van Nederland, 1951, 564; omslag
          - Ontwerp-overzichten van de werkzaamheden in de periode 1950 - 1952, 1951 - 1954, 565
          - Uitputting tariefcontingenten, 1953 - 1955, 566
          - Verslagen en rapporten, 1950 - 1955, 567
        - Overzicht van de internationale verplichtingen in het kader van de Benelux., 1951; 568
        - Stukken betreffende de Subcommissie voor Schaarse Grondstoffen., 1951; 569
        - Stukken betreffende gist en spiritus., 1951; 570
        - Ministersconferentie over de snijbloemenkwestie gehouden op 24 mei 1951 te Breda., 1951-1952; 571
        - Stukken betreffende cichorei., 1951-1952; 572
        - Stukken betreffende de werkgroep belast met de studie van het preferentierecht., 1951-1952; 573; pak
        - Stukken betreffende de heffingsregeling en het snijbloemencontingent België., 1951-1953; 574
        - Stukken betreffende de Permanente Delegatie voor het Toezicht op de Prijzen., 1951-1954; 575; pak
        - Stukken betreffende eendagskuikens en broedeieren., 1951-1954; 576
        - Stukken betreffende algemene aangelegenheden inzake subcommissies en werkgroepen., 1951-1955; 577; pak
        - Stukken betreffende de Werkgroep Nomenclatures., 1951-1955; 578; pak
        - Stukken betreffende graanconserven., 1951-1955; 579
        - Stukken betreffende omzetbelasting., 1951-1955; 580
        - Stukken betreffende vee., 1951-1955; 581
        - Stukken betreffende de im- en export in de landen van de Benelux., 1951-1956; 582; pak
        - Stukken betreffende de Subcommissie Kostprijzen Tuinbouw., 1951-1958; 583-584; 2 pakken
          - 1951-1955, 583
          - 1956-1958, 584
        - Stukken betreffende de Subcommissie Prijzen en Kostprijzen., 1951-1958; 585-586; 2 pakken
          - 1951-1953, 585
          - 1954-1958, 586
        - Stukken betreffende vlas., 1951-1958; 587; pak
        - Stukken betreffende algemene aangelegenheden inzake de Benelux., 1951-1959; 588; pak
        - Stukken betreffende veevoeder., 1951-1959; 589; pak
        - Stukken betreffende de aankoop van Deense boter door de Belgische regering., 1952; 590
        - Stukken betreffende de werkgroep belast met het formuleren van voorstellen inzake de vaststelling van minimumprijzen voor enkele tuinbouwproducten voor het 2e kwartaal van 1952., 591
        - Stukken betreffende het opslaan van geïmporteerde Nederlandse koelhuisboter in België onder toezicht van de Office Commercial du Ravitaillement., 1952; 592
        - Stukken betreffende de Werkgroep Botersituatie., 1952-1953; 593
        - Stukken betreffende ontginningen uitgevoerd door de Nederlandse Heidemaatschappij in België., 1952-1953; 594
        - Stukken betreffende de Gemengde Commissie voor de Openbare Aanbestedingen., 1952-1954; 595
        - Stukken betreffende de Werkgroep voor de Oorsprong., 1952-1954; 596
        - Stukken betreffende de invoer van uien uit België., 1952-1955; 597
        - Stukken betreffende de Subcommissie Benelux van de Sociaal Economische Raad., 1952-1955; 598
        - Stukken betreffende de Subcommissie voor de Coördinatie van de Handelspolitiek met betrekking tot de Dollarzone., 1952-1955; 599
        - Stukken betreffende gluten., 1952-1955; 600
        - Stukken betreffende het Intra-Benelux handelsverkeer in garnalen., 1952-1955; 601
        - Stukken betreffende lonen en prijzen., 1952-1955; 602
        - Stukken betreffende de overgangsregeling inzake de vestiging en uitoefening van een handelsbedrijf door Belgen en Luxemburgers in Nederland en omgekeerd., 1952-1957; 603
        - Stukken betreffende de Subcommissie voor de Coördinatie van de Handelspolitiek met betrekking tot de OEEC-landen., 1952-1957; 604
        - Stukken betreffende peulvruchten., 1952-1957; 605
        - Stukken betreffende bescherming van gewassen tegen ziekten en plagen., 1952-1959; 606
        - Stukken betreffende de Werkgroep Biscuitproducten., 1953; 607
        - Stukken betreffende de werkgroep voor het vraagstuk van de snijbloemen., 1953; 608
        - Stukken betreffende room., 1953; 609
        - Protocol betreffende de coördinatie van de economische en de sociale politiek., 1953-1954; 610
        - Stukken betreffende autonome wijzigingen van het tarief van invoerrechten., 1953-1954; 611
        - Stukken betreffende beschuit., 1953-1955; 612
        - Stukken betreffende de werkgroep belast met het onderzoek van maatregelen ter bestrijding van de fraude aan de Nederlands-Belgische grens., 1953-1955; 613
        - Stukken betreffende suikerwerken., 1953-1955; 614
        - Stukken betreffende de Werkgroep Condens., 1953-1956; 615; pak
        - Stukken betreffende landbouwfondsen., 1953-1956; 616; pak
        - Stukken betreffende de Bijzondere Commissie voor de Snijbloemen (Werkgroep Deskundigen)., 1953-1957; 617; pak
        - Stukken betreffende het college van arbiters voor de Benelux landbouwarbitrage (Verzoeningscommissie)., 1953-1958; 618
        - Stukken betreffende de behandeling van landbouwvraagstukken in Beneluxverband op ministerieel niveau., 1954; 619
        - Stukken betreffende de subcommissie belast met het onderzoek van de gevolgen in de sectoren van de landbouw ten gevolge van de inwerkingtreding van het protocol inzake de handelspolitiek van 9 december 1953., 1954; 620; pak
        - Stukken betreffende de Werkgroep voor Bestudering van het Landbouwprobleem., 1954; 621
        - Stukken betreffende de werkgroep ad hoc belast met het onderzoek inzake de uitvoering van de minimumprijsregelingen voor appels en peren., 1954-1955; 622
        - Stukken betreffende de werkgroep belast met de voorbereiding van een ontwerp met betrekking tot de stichting van een Landbouw Economisch Instituut., 1954-1955; 623
        - Stukken betreffende de Werkgroep van Economische-Statistische Deskundigen., 1954-1955; 624; pak
        - Stukken betreffende oliën en vetten., 1954-1955; 625
        - Stukken betreffende problemen rondom het Benelux landbouwprotocol., 1954-1955; 626; pak
        - Stukken betreffende druiven., 1954-1959; 627
        - Stukken betreffende gecondenseerde melk., 1954-1959; 628; pak
        - Opgemaakte teksten bestemd voor lezingen van de minister, alsmede reacties op de lezing van minister Larock, gehouden op de bijeenkomst van het Belgische Benelux Comité., 1955; 629
        - Stukken betreffende algemene aangelegenheden inzake melk., 1955; 630
        - Stukken betreffende augurken., 1955; 631
        - Stukken betreffende de regeling van arbeidsaangelegenheden in de landen van de Benelux., 1955; 632
        - Stukken betreffende de Werkgroep Consumptie-eieren., 1955; 633
        - Stukken betreffende de Werkgroep Yoghurt., 1955; 634
        - Stukken betreffende margarine., 1955; 635
        - Tekst van een artikel over de landbouw in de Benelux, opgesteld door Mr. J.J. van der Lee, bestemd voor tijdschriften, alsmede stukken betreffende abonnementen op vakbladen., 1955; 636
        - Stukken betreffende de Werkgroep Broedeieren., 1955-1956; 637
        - Stukken betreffende de Commissie Landbouwharmonisatie., 1955-1958; 638-639; 2 pakken
          - 1955-1956, 638
          - 1957-1958, 639
        - Stukken betreffende de werkgroep belast met het opmaken van een inventarisatie van dringende vraagstukken., 1956; 640
        - Stukken betreffende de Werkgroep Index Wetenschappelijke Instituten in de Landbouwsector., 1956; 641
        - Stukken betreffende de Werkgroep Marktorganisatie., 1956; 642
        - Stukken betreffende de gemeenschappelijke handelspolitiek inzake af te sluiten handelsverdragen met andere landen., 1956-1957; 643; pak
        - Stukken betreffende klachten van Belgische oester-importeurs en groothandelaren met betrekking tot het niet nakomen van de export-reglementen door Nederlandse exporteurs., 1956-1957; 644
        - Stukken betreffende algemene aangelegenheden inzake de tuinbouw., 1956-1958; 645
        - Stukken betreffende de beperkte ministeriële groep voor het landbouwvraagstuk., 1956-1958; 646; pak
        - Stukken betreffende de Subcommissie voor het Administratief Regiem van de Buitenlandse Handel (RACE)., 1956-1958; 647; pak
        - Stukken betreffende de werkgroep belast met de herziening van lijst B van de Economische Unie., 1956-1958; 648
        - Stukken betreffende de Werkgroep Juridische Vraagstukken., 1956-1958; 649
        - Stukken betreffende de Werkgroep Kunstmeststoffen en Landbouwmachines., 1956-1958; 650
        - Stukken betreffende eieren., 1956-1958; 651
        - Stukken betreffende landbouwprotocollen, de Benelux-commissie voor Agrarisch Onderzoek, gemiddelde Belgische producentenprijzen van landbouwproducten en klachten over België met betrekking tot de uitvoering van de landbouwafspraken., 1956-1958; 652
        - Stukken betreffende de Ad hoc Werkgroep voor de Licentierechten., 1957-1958; 653
        - Stukken betreffende de Interdepartementale Beneluxraad., 1957-1958; 654
        - Stukken betreffende de Interdepartementale Commissie voor de Coördinatie van Benelux-werkzaamheden., 1957-1958; 655
        - Stukken betreffende de Werkgroep Kunstmeststoffen., 1957-1958; 656
        - Stukken betreffende het gemeenschappelijk Benelux in- en uitvoerregiem voor siergewassen., 1957-1958; 657
        - Stukken betreffende meststoffen., 1957-1959; 658
        - Actieprogramma voor de uitvoering van het Unieverdrag., 1958; 659
        - Stukken betreffende de Werkgroep EEG van de Benelux Douaneraad., 1958; 660
        - Stukken betreffende de werkgroep voor het opstellen van een rapport omtrent de globalisatie van landbouwproducten., 1958; 661
        - Stukken betreffende gemeenschappelijke handelsakkoorden met verschillende landen., 1958; 662; pak
        - Stukken betreffende de Werkgroep tot Harmonisatie van het Brood- en Voedergranenbeleid., 1958-1959; 663
        - Vergaderstukken van de Commissie Volksgezondheid., 1958-1959; 664
        - Vergaderstukken van de Werkgroep Stikstofmeststoffen., 1958-1959; 665
        - Stukken betreffende de import van penicilline uit België., 1959; 666
        - Stukken betreffende het Benelux Ministerscomité., 1959; 667; pak
        - Stukken betreffende jute., 1959; 668
        - Werkwijze van regeringen ten opzichte van de Raadgevende Interparlementaire Beneluxraad., 1959; 669
      - Gemeenschappelijke agrarische handelspolitiek van de EG (hier o.m. voorbereiding Europese landbouw integratie), 2.3.2.4
        - Stukken betreffende het verzoek van producenten en handelaren in meststoffen tot het nemen van maatregelen tegen het invoeren van meststoffen tegen dumpprijzen., 1949; 670
        - Stukken betreffende een plan van aktie voor de Europese economische integratie opgesteld door minister Stikker., 1950-1951; 671
        - Stukken betreffende de behandeling van de Europese landbouwintegratie door de Raad van Economische Aangelegenheden (REA)., 1950-1952; 672
        - Stukken betreffende een Frans plan voor de Europese landbouwintegratie, opgesteld door minister Pflimlin., 1950-1952; 673
        - Stukken betreffende een plan voor de Europese landbouwintegratie, opgesteld door minister Mansholt., 1950-1953; 674
        - Stukken betreffende interdepartementaal overleg over de Europese landbouwintegratie., 1950-1953; 675
        - Stukken betreffende overleg met de landbouwattaché's over de Europese landbouwintegratie., 1950-1953; 676